# 总行增加拨付分行资金需要银监局批准吗?

提问人：frankwf 时间：2013-09-05 16:32:56
请问各位高手，银行总行增加拨付分行营运资金需要银监局批准吗?

回答人：chenyiwei
请根据该银行的性质，查阅银监会发布的相关行政许可实施办法的相关规定，包括： 中国银行业监督管理委员会合作金融机构行政许可事项实施办法（银监会令[2006]3号） 中国银行业监督管理委员会外资金融机构行政许可事项实施办法（银监会令[2006]4号）
中国银行业监督管理委员会中资商业银行行政许可事项实施办法（银监会令[2006]7号） 中国银行业监督管理委员会农村中小金融机构行政许可事项实施办法（银监会令[2008]3号）